【裁判字號】    99,民救,5
【裁判日期】    990310
【裁判案由】    訴訟救助
【裁判全文】
智慧財產法院民事裁定
                                       99年度民救字第5號
聲  請  人  甲○○
上列聲請人因與相對人臺北市政府工務局建築管理處間違反公平
交易法等事件，聲請訴訟救助，本院裁定如下：
    主  文
聲請駁回。
聲請程序費用由聲請人負擔。
    理  由
一、按當事人無資力支出訴訟費用，且非顯無勝訴之望者，依民
    事訴訟法第107 條第1 項規定，法院應依聲請，以裁定准予
    訴訟救助。惟於訴訟繫屬前聲請者，並應陳明關於本案訴訟
    之聲明及其原因事實，且無資力支出訴訟費用之事由，應釋
    明之，其釋明，得由受訴法院管轄區域內有資力之人，出具
    保證書代之，並應載明具保證書人於聲請訴訟救助人負擔訴
    訟費用時，代繳暫免之費用（同法第109 條第2 項至第4 項
    規定參照）。而所謂無資力係指窘於生活，且缺乏經濟上之
    信用者而言（最高法院99年度臺聲字第138 號民事裁定參照
    ）。
二、查聲請人聲請訴訟救助，雖主張：(一)相對人以假文件聯手聲
    請法院，重複交叉查封拍賣聲請人不動產動產物權、公司工
    廠營利事業，強制奪走智財權，整套經營權，斷絕（聲請人
    ）生計，致聲請人生活不得安寧，無法抗拒情況下，強制移
    轉登記為第三人占有，應依法無據。(二)相對人以假文件行使
    不當法律行為奪走智財權，強占廠房使用，依法無據。然聲
    請人一再請求回復原狀至今，仍未實現。反要聲請人依法律
    程序請求回復原狀，聲請人完全不知到依據何條法律規定與
    授權，請求相對人說明。(三)假文件行使不當法律行為公然登
    門限期10天之內自行搬離，逾期執行點交。(四)臺灣高等法院
    88年度抗字第483 號裁定，於民國88年3 月6 日收文，在訴
    訟審理期間。(五)板橋地方法院87年度執字第3822號，於88年
    1 月27日聯手眾多人數，強制奪走智財權、整套經營權，強
    占廠房使用，依法無據。聲請人一再請求回復原狀，迄今仍
    未實現。(六)假文件拘束力超越法律法庭的裁判拘束力。行政
    程序法第158 條、行政訴訟法第190 條云云。查聲請人並未
    提出任何能即時調查之證據，以釋明其無資力支出本院99年
    度民補字第36號違反公平交易法等事件之裁判費之主張為真
    實，亦未提出保證書以代之。又經本院依職權詢問財團法人
    法律扶助基金會苗栗分會聲請人並未就99年度民補字第36號
    違反公平交易法等事件，向該分會申請法律扶助（見本院卷
    第10頁）。故本件訴訟救助之聲請，於法不合，應予駁回。
    爰裁定如主文。
中    華    民    國    99    年    3     月    10    日
                    智慧財產法院第二庭
                                法  官  蔡惠如
以上正本係照原本作成。
如不服本裁定，應於送達後10日內向本院提出抗告狀，並繳納抗
告費新臺幣1,000元。
中    華    民    國    99    年     3    月   10     日
                                書記官  林佳蘋


司法院資訊處製作；財團法人民間司法改革基金會備份。
